臺灣花蓮地方法院刑事裁定　　　　　　　　95年度自字第17號
自　訴　人　丁○○
　　　　　　　　　　樓
　　　　　　丙○○
　　　　　　　　　　樓之5
共　　　同　俞建界律師
自訴代理人
被　　　告　乙○○
選任辯護人　鍾年展律師
上列被告因公共危險案件，經自訴人提起自訴，本院裁定如下：
    主  文
自訴駁回。
    理  由
一、本件自訴意旨如附件自訴狀所載（就同案被告甲○○部分，
    業由本院判決自訴不受理）。
二、按法院或受命法官於自訴案件第 1次審判期日前訊問及調查
    結果，如認為案件有刑事訴訟法第252條至第254條之情形者
    ，得以裁定駁回其自訴，同法第326條第3項定有明文。又按
    刑事訴訟上證明之資料，無論其為直接或間接證據，均須達
    於通常一般之人均不致有所懷疑，而得確信其為真實之程度
    ，始得據為有罪之認定，若其關於被告是否犯罪之證明未能
    達此程度，而有合理性懷疑之存在，致使無從形成有罪之確
    信，即不得遽為不利被告之認定，此有最高法院76年臺上字
    第4986號判例可資參照。
三、本件自訴人認被告乙○○涉有刑法第173條第2項之罪嫌，無
    非僅以被告乙○○係花蓮市○○路 308號房屋所有人之一，
    且實際居住於該處 2樓，同時在該處房屋後方堆置枯木，以
    及其經營汽車材料行之機油、廢輪胎等物，致上開地點起火
    燃燒等為主要論據。訊據被告乙○○固不否認係花蓮市○○
    路308號房屋之所有權人之一，且實際居住於該址2樓之事實
    ，惟堅決否認有何失火燒燬現供人使用建築物之犯行，辯稱
    ：伊並未在該房屋後方堆置大量燒洗澡水之枯木、機油及廢
    輪胎等物，亦不知為何會發生火災等語。經查：
（一）於95年 7月12日16時32分許，在花蓮市○○路308號、306
      號及 308號方無門牌之鐵皮屋建物發生火災，經燃燒後火
      勢被撲滅，花蓮市○○路 308號後方之無門牌建物、中華
      路306號及308號後方建築物均已燒燬，僅接近中華路之水
      泥RC建築物受煙燻波及等情，業經本院函調花蓮縣消防局
      火災原因調查報告書 1份附卷可參，應堪認定與事實相符
      ，核先敘明。
（二）至有關上開地點發生火災之起火處，經依燃燒後之狀況說
      明加以綜合研判之結果，應係「無門牌建物之東南角位置
      」；而火災發生之原因，依據現場勘查、起火處燃燒狀況
      、關係人陳述等加以研判，並將跡證採樣送驗之結果，樣
      品分析顯示含芳香族溶劑，是以「人為縱火之可能性較高
      」等情，亦有上開火災原因調查報告可資為憑，堪認本件
      火災之發生，並非因在花蓮市○○路 308號房屋後方堆置
      枯木、機油、廢輪胎等物而造成，應至為顯然。
（三）況且，證人甲○○於本院調查時已明確具結證稱：「法官
      問：你本身是從事何工作？）賣汽車材料，是在花蓮市○
      ○路308號1樓經營。」、「（法官問：是跟誰一起經營？
      ）我自己一個人經營。」、「（法官問：乙○○有無幫你
      經營？）沒有。」、「（法官問：乙○○是作何工作？）
      他是鐵路局的焊接鐵工。」、「（自訴代理人問：你所經
      營的材料行與鐵皮屋之間是否有防火巷？）有。」、「（
      自訴代理人問：平常該防火巷有無堆木柴？）沒有。」等
      語，核與被告供稱：伊本身是在台鐵做焊接、修復火車的
      鐵工，並未參與甲○○經營之汽車材料行，且伊所居住之
      花蓮市○○路 308號與後面鐵皮屋之間，並未堆放任何物
      品等語大致相符，足認被告並未參與該汽車材料行之經營
      ，亦無在該處與後方鐵皮屋之間堆置木柴、機油及廢輪胎
      之情形。
四、綜上所述，本件依調查證據所得之結果，應認被告乙○○僅
    係花蓮市○○路308號房屋所有人之一，雖實際居住於該址2
    樓，但從未參與該址 1樓由同案被告甲○○所經營汽車材料
    行之工作，不僅並無在該房屋與後方鐵皮屋之間堆置木柴、
    機油及廢輪胎等物之情形及必要，且本案火災發生之原因，
    應以人為縱火之可能性較高等情，均已如前述，實難認被告
    乙○○有何失火燒燬花蓮市○○路 306號房屋之犯行。準此
    ，則自訴人及自訴代理人所舉事證，無從使本院產生確切心
    證認定被告乙○○確有失火燒燬上開房屋之罪嫌，且本件復
    查無其他積極具體、確切之證據足資認定被告乙○○有何失
    火燒燬現供人使用建築物之罪嫌，則揆諸上述判例意旨，其
    犯罪嫌疑尚有不足，爰依法裁定駁回本件自訴。
五、據上論斷，應依刑事訴訟法第326條第 3項、第252條第10款
    ，裁定如主文。
中　　華　　民　　國　　96　　年　　4 　　月　　25　　日
                        臺灣花蓮地方法院刑事第三庭
                            審判長法官  鄭  培  麗
                                  法官  鄭  光  婷
                                  法官  楊  仲  農
上列正本證明與原本無異。
如對本裁定不服，應於送達後5日內，向本院提出抗告狀（應抄
附繕本）
                                 書記官
中　　華　　民　　國　　96　　年　　5 　　月　　1 　　日
